臺灣高雄地方法院刑事判決　　　　　　　　　　　　九十二年度訴字第二二四九號
　　公　訴　人　臺灣高雄地方法院檢察署檢察官
　　被　　　告　乙○○
　　被　　　告　甲○○
　　右　一　人　盧昱成律師
　　選任辯護人
右列被告因違反毒品危害防治條例案件，經檢察官提起公訴（九十二年度偵字第九一
五六號），於本院行審判程序中，被告先就被訴事實為有罪之陳述，經告知被告簡式
審判程序之旨，並聽取當事人意見後，經合議庭裁定進行簡式審判程序，判決如左：
    主  文
乙○○共同連續轉讓第一級毒品，處有期徒刑壹年貳月。扣案之第一級毒品海洛因貳
包（分別淨重點捌公克、包裝重零點肆壹公克）、安非他命壹包（驗前毛重點
陸公克，驗後毛重點伍公克；淨重零點零玖公克、包裝重零點貳伍公克）均沒收銷
燬之。
甲○○共同轉讓第一級毒品，未遂，處有期徒刑捌月。扣案之第一級毒品海洛因壹包
（淨重零點零玖公克、包裝重零點貳伍公克）沒收銷燬之。緩刑肆年；扣案之第一級
毒品海洛因壹包（淨重零點零玖公克、包裝重零點貳伍公克）沒收銷燬之。
    事  實
一、乙○○、甲○○均有施用毒品惡習（分經台灣高雄地方法院檢察署另案聲請本院
    裁定送觀察、勒戒在案）。乙○○因與甲○○熟識，竟基於概括之犯意，自民國
    九十二年四月二十四日起至同年四月二十六日下午四時許止，連續二次在高雄縣
    大寮鄉○○村○鄰○○○路三七一號甲○○住處，無償轉讓第一級毒品海洛因予
    甲○○吸食。嗣同年四月二十六日晚間，乙○○、甲○○相偕外出至高雄市新興
    區○○○路二五八號二樓「吾愛吾家」咖啡廳與另名綽號「蘋果」之女子會面聊
    天。至當天晚間九時許，乙○○在「吾愛吾家」咖啡廳門口，向某真實姓名、年
    籍不詳，綽號「老兄」之成年男子，以新台幣（下同）二萬二千元之代價，購得
    第一級毒品海洛因及第二級毒品安非他命各一包。二人於離開上開咖啡廳後，乙
    ○○復接獲該綽號「蘋果」女子索取第一級毒品海洛因之電話，乙○○與甲○○
    竟基於犯意之聯絡，由乙○○駕車折返該處，交付夾鏈袋裝之第一級毒品海洛因
    一小包與甲○○，約定由甲○○持之往前開「吾愛吾家」咖啡廳，將毒品藏置於
    該咖啡廳二樓某桌上之書本內，以此方式交付毒品與綽號「蘋果」之女子。嗣於
    同日二十二時三十分許，甲○○攜帶該毒品，至該「吾愛吾家」咖啡廳，欲依約
    定藏置毒品於書本內時，為警當場查獲，致未轉讓得逞，並自甲○○身上扣得毒
    品海洛因一小包（淨重零點零九公克，包裝重零點二五公克）。旋經警於同日二
    十二時四十分許，在高雄市新興區○○○路與南華路口，再查獲是時在該處等候
    甲○○之乙○○，當場在乙○○身上扣得第一級毒品海洛因一包（淨重三點三八
    公克，包裝重零點四一公克）及第二級毒品安非他命一包（驗前毛重三點六公克
    ，驗後毛重三點五公克）。
二、案經高雄市政府警察局新興分局報請台灣高雄地方法院檢察署檢察官偵查起訴。
    理  由
一、本件被告所犯為死刑、無期徒刑、最輕本刑為三年以上有期徒刑以外之罪，其於
    審判程序進行中，就被訴事實為有罪之陳述，經告知簡式審判程序之旨，並聽取
    當事人之意見後，本院認宜進行簡式審判程序，而經合議庭裁定進行簡式審判程
    序審理，合先敘明。
二、訊據被告甲○○及乙○○均坦承前開犯行不諱，復有在被告甲○○身上查獲之第
    一級毒品海洛因一包（淨重零點零九公克，包裝重零點二五公克）扣案可佐，且
    該白色粉末一包經送法務部調查局鑑驗結果，呈海洛因陽性反應，有該局調科壹
    字第二二００一五四四八號鑑定通知在卷可稽，是該扣案白色粉末一包係海洛因
    無誤，足徵被告前開自白核與事實相符，事證明確，被告等之犯行洵堪認定。
三、按被告二人行為後，毒品危害防制條例已於九十二年七月九日修正公布，且業自
    九十三年一月九日起生效施行，惟經比較前開新舊法規定之結果，修正後毒品危
    害防制條例第八條第一項規定與修正前之規定並無不同，新舊法之法定刑均為「
    一年以上七年以下有期徒刑，得併科新台幣一百萬元以下罰金」，而關於轉讓毒
    品未遂罪部分，則移列同條第五項，比較新舊法之結果，對於被告並無不利，本
    件自應適用修正後之新法，合先敘明。查被告甲○○於前開時地攜帶第一級毒品
    海洛因，正準備依約放入約定地點之際，即為警查獲，至轉讓該毒品行為未得逞
    ，屬未遂階段，核其所為係犯毒品危害防制條例第八條第四項、第一項之轉讓第
    一級毒品未遂罪。核被告乙○○所為係犯毒品危害防制條例第八條第一項之轉讓
    第一級毒品罪。被告持有第一級毒品之低度行為，為轉讓之高度行為所吸收，不
    另論以持有第一級毒品罪。被告乙○○與甲○○就前開轉讓第一級毒品海洛因與
    綽號「蘋果」者部分有犯意之聯絡與行為之分擔，均係共同正犯。被告乙○○多
    次轉讓毒品行為，時間緊接，觸犯構成要件相同之罪，顯係基於概括犯意為之，
    為連續犯，依刑法第五十六條之規定，以一罪論，並加重其刑。爰審酌被告二人
    轉讓海洛因予他人施用，戕害他人身心，助長毒品之泛濫，本不宜寬貸，惟念其
    犯後終知坦承犯行，且其轉讓之次數、數量有限、時間不長等一切情狀，分別量
    處如主文所示之刑。又被告甲○○前未曾受有期徒刑以上刑之宣告，因一時失慮
    ，偶罹刑典，事後已坦承犯行，深具悔意，經此刑之宣告後，應知警惕而無再犯
    之虞，本院因認暫不執行其刑為當，予以宣告緩刑，用啟自新。扣案甲○○身上
    查獲依修正後毒品危害防制條例第十八條第一項前段，宣告沒收銷毀之；至扣案
    乙○○所有之第一級毒品海洛因一包（淨重三點三八公克，包裝重零點四一公克
    ）、安非他命一包（驗前毛重三點六公克，驗後毛重三點五公克），經送法務部
    調查局鑑驗結果，含第一級毒品海洛因成分，純度百分之四十三點一０，純質淨
    重一點四六公克，有該局調科壹字第二二００一五四四八號鑑定通知書在卷可按
    ，又前開扣案之結晶體一包經送請高雄醫學大學附設中和紀念醫院鑑定結果，該
    結晶體呈甲基安非他命陽性反應，亦有該院九十二年六月十七日編號九二０六之
    一六五號檢驗報告在卷足憑，雖與本案被告轉讓第一級毒品海洛因之犯行無關，
    惟係違禁物，爰併依修正後毒品危害防制條例第十八條第一項規定，沒收銷燬之
    。
據上論斷，應依刑事訴訟法第二百七十三條之一第一項、第二百九十九條第一項前段
，修正後毒品危害防制條例第八條第一項、第四項、第十八條第一項前段，刑法第十
一條前段、第二條第一項前段、第二十八條、第五十六條、第七十四條第一款，判決
如主文。
本案經檢察官丙○○到庭執行職務。
中      華      民      國      九十三      年      一    月    十九    日
                                  臺灣高雄地方法院刑事庭
                                      審判長法官  邱  明  弘
                                            法官  廖  建  瑜
                          法官  胡  宜  如
右正本證明與原本無異。
如不服本判決，應於判決送達後十日內，向本院提出上訴狀。
                                          書記官  蘇  溪  林
中      華      民      國      九十三      年      一    月    十九    日
附錄法條：
毒品危害防制條例第八條
轉讓第一級毒品者，處一年以上七年以下有期徒刑，得併科新台幣一百萬
元以下罰金。
轉讓第二級毒品者，處六月以上五年以下有期徒刑，得併科新台幣七十萬
元以下罰金。
轉讓第三級毒品者，處三年以下有期徒刑，得併科新台幣三十萬元以下罰
金。
前三項之未遂犯罰之。
